【裁判字號】    98,訴,1038
【裁判日期】    981030
【裁判案由】    毒品危害防制條例
【裁判全文】
臺灣基隆地方法院刑事判決              98年度訴字第1038號
公  訴  人  臺灣基隆地方法院檢察署檢察官
被      告  乙○○
上列被告因毒品危害防制條例案件，經檢察官提起公訴（98年度
毒偵字第1667號），被告於準備程序進行中，就被訴事實為有罪
之陳述，經本院合議庭裁定由受命法官獨任進行簡式審判程序，
判決如下：
    主      文
乙○○施用第一級毒品，累犯，處有期徒刑柒月。
    犯罪事實及理由
壹、程序事項
    本件被告乙○○所犯者非為死刑、無期徒刑、最輕本刑為3
    年以上有期徒刑之罪或高等法院管轄第一審案件，其於準備
    程序進行中，先就被訴事實為有罪之陳述，經告知其簡式審
    判程序之旨，並聽取公訴人、被告之意見後，本院合議庭業
    已依刑事訴訟法第273條之1第1項之規定，裁定由受命法官
    獨任以簡式審判程序進行本案之審理，且依同法第273條之2
    規定，簡式審判程序之證據調查，不受同法第159條第1項、
    第161條之2、第161條之3、第163條之1及第164條至第170條
    規定之限制，合先敘明。
貳、實體事項
一、本件犯罪事實、證據，除引用如附件檢察官起訴書之記載外
    ，並補充如下：
  (一)犯罪事實前科部分
    起訴書犯罪事實欄第一段所載被告經本院、臺灣新竹地方法
    院分別判處之有期徒刑10月、4月，嗣均經減刑並定應執行
    有期徒刑6月又15日確定，再與本院94年度訴字第885號所判
    處之應執行有期徒刑1年接續執行，並於起訴書所載之日期
    執行完畢。
  (二)證據部分
    補引「被告於本院準備程序及審理時之自白」為證據。
二、論罪科刑：
  (一)按海洛因係毒品危害防制條例所列管之第一級毒品，此為該
    條例第2條第2項第1款所明定，被告於強制戒治執行完畢釋
    放後5年內再予施用，核其所為，係犯毒品危害防制條例第1
    0條第1項之施用第一級毒品罪。其持有第一級毒品海洛因係
    供施用，其持有第一級毒品之低度行為為施用第一級毒品之
    高度行為所吸收，不另論罪。
  (二)查被告曾受有如附件起訴書犯罪事實欄及前揭補充所載有期
    徒刑執行完畢等情，有臺灣高等法院被告前案紀錄表1份在
    卷可按，其受有期徒刑執行完畢後，5年內故意再犯本件有
    期徒刑以上之罪，為累犯，應依刑法第47條第1項規定加重
    其刑。
  (三)爰審酌毒品對於人體會產生成癮性，係足以危害個人健康及
    社會安全之管制藥物，被告經過觀察、勒戒、強制戒治及判
    刑確定暨刑之執行完畢後，雖曾至醫院就醫接受戒癮治療（
    參本院卷附衛署基隆醫院診斷證明書），惟仍未戒除而再犯
    本件施用第一級毒品罪，顯見其戒癮意志不堅，暨兼衡其犯
    罪之自我麻醉動機、所生自我戕害結果，於他人尚不致造成
    損害及其犯後坦承犯行，亦持續接受戒癮治療之犯後態度等
    一切情狀，量處如主文所示之刑，以示懲儆。
三、應適用之法條：
    依刑事訴訟法第273條之1第1項、第299條第1項前段、第310
    條之2、第454條，毒品危害防制條例第10條第1項、第23條
    第2項，刑法第11條前段、第47條第1項，判決如主文。
四、對於本件判決如有不服，得自收受送達後10日內，向本院提
    出上訴書狀，上訴於臺灣高等法院。
本案經檢察官甲○○到庭執行職務。
中    華    民    國    98    年    10    月    30    日
                  刑事第一庭法  官  王美婷
以上正本證明與原本無異。
如不服本判決應於收受送達後10日內向本院提出上訴書狀，並應
敘述具體理由；其未敘述上訴理由者，應於上訴期間屆滿後20日
內向本院補提理由書(均須按他造當事人之人數附繕本)「切勿逕
送上級法院」。
中    華    民    國    98    年    10    月    30    日
                            書記官  明祖斌
附錄本案論罪科刑法條：
毒品危害防制條例第10條第1項
施用第一級毒品者，處 6 月以上 5 年以下有期徒刑。
附件：
臺灣基隆地方法院檢察署檢察官起訴書
                                    98年度毒偵字第1667號
    被      告  乙○○  男  42歲（民國○○年○月○○日生）
                        住基隆市○○區○○路65之3號2樓
                        國民身分證統一編號：Ｚ000000000號
上列被告因違反毒品危害防制條例案件，業經偵查終結，認應提
起公訴，茲敘述犯罪事實及證據並所犯法條如左：
        犯罪事實
一、乙○○前因違反毒品危害防制條例案件，經臺灣基隆地方法
    院依聲請裁定送勒戒處所觀察、勒戒結果，因認有繼續施用
    毒品之傾向，再經該院依聲請裁定令入戒治處所施以強制戒
    治，嗣因戒治成效良好，經該院以94年度毒聲字第80號裁定
    停止戒治，於94年3 月14日出監，所餘戒治期間付保護管束
    ，於94年8 月22日保護管束期滿執行完畢，並經臺灣基隆地
    方法院檢察署檢察官以94年度戒毒偵字第29號為不起訴處分
    確定。復因施用毒品案件，經同法院分別以94年度訴字第88
    5號、95年度訴字第307號判決判處應執行有期徒刑1 年、10
    月，又因施用毒品案件，經臺灣新竹地方法院以95年度竹簡
    字第1365號判決判處有期徒刑4月，上開3案接續執行，於96
    年11月9 日假釋出監，並於同年12月11日保護管束期滿，未
    經撤銷假釋，其未執行之刑以已執行論而執行完畢。
二、詎其仍未戒除毒癮，於上開強制戒治執行完畢釋放後5 年內
    ，復基於施用第一級毒品之犯意，於98年8 月4 日下午1 時
    許，在基隆市○○區○○路65之3 號2 樓住所，以針筒注射
    方式式，非法施用第一級毒品海洛因1 次。嗣於同日下午5
    時40分許，為警於上開住所搜索時查獲。另經警徵得其自願
    性同意採尿送驗，結果呈嗎啡陽性反應，而查悉上情。
二、案經基隆市警察局移送偵辦。
      證據並所犯法條
一、證據清單：
┌──┬──────────┬────────────┐
│編號│證據名稱            │待證事實                │
├──┼──────────┼────────────┤
│一  │被告乙○○警詢及偵查│被告自白上開施用毒品海洛│
│    │中之供述            │因之犯罪事實。          │
├──┼──────────┼────────────┤
│二  │基隆市警察局偵辦毒品│被告於98年8月4日19時45分│
│    │案件尿液檢體對照表及│所採尿液，送驗結果呈海洛│
│    │台灣尖端先進生技醫藥│因之代謝物嗎啡陽性反應，│
│    │股份有限公司98年9月 │證明被告確有施用第一級毒│
│    │1日出具之濫用藥物檢 │品之事實。              │
│    │驗報告各1份         │                        │
├──┼──────────┼────────────┤
│三  │刑案資料查註紀錄表及│被告為累犯及於強制戒治執│
│    │全國施用毒品案件紀錄│行完畢釋放後，5年內再犯 │
│    │表                  │之事實。                │
└──┴──────────┴────────────┘
二、核被告所為，係犯毒品危害防制條例第10條第1 項之施用第
    一級毒品罪嫌。又被告有如犯罪事實欄所載之論罪科刑執行
    情形，有刑案資料查註紀錄表在卷可稽，其於有期徒刑執行
    完畢後，5年以內故意再犯本件有期徒刑以上之罪，為累犯
    ，請依刑法第47條第1項之規定加重其刑。
三、依毒品危害防制條例第23條第2項、刑事訴訟法第251條第1
    項提起公訴。
    此    致
臺灣基隆地方法院
中    華    民    國    98    年    9    月    23    日
                              檢察官  何  治  蕙
本件正本證明與原本無異
中    華    民    國    98    年    10    月    2     日
                              書記官  陳  亭  屹
附錄本案所犯法條全文：
毒品危害防制條例第10條第1項
施用第一級毒品者，處 6 月以上 5 年以下有期徒刑。


司法院資訊處製作；財團法人民間司法改革基金會備份。
